臺灣高等法院高雄分院刑事判決　　　　110年度上易字第330號
上　訴　人
即　被　告　呂佳祐



上列上訴人因詐欺等案件，不服臺灣高雄地方法院109年度易字
第378號，中華民國110年2月22日第一審判決（起訴案號：臺灣
高雄地方檢察署109年度偵字第7613、7614、7615、7918、1018
0 號），提起上訴，本院判決如下：
    主  文
原判決關於附表編號1 、2 、4-7 、9 竊盜罪部分暨其定執行刑
部分，均撤銷。
呂佳祐犯附表編號1 、2 、4-7 、9 之竊盜罪，各處如附表編號
1 、2 、4-7 、9 之宣告刑及沒收欄所示之刑及沒收。
其他上訴駁回。
上開撤銷改判部分，與駁回上訴部分所處之刑，拘役部分應執行
拘役玖拾日，如易科罰金，以新臺幣壹仟元折算壹日；有期徒刑
部分應執行有期徒刑肆月，如易科罰金，以新臺幣壹仟元折算壹
日。
    事  實
一、呂佳祐與香港商世界健身事業有限公司臺灣分公司（下稱「
    WORLD GYM 」）高雄中華店簽訂民國107 年10月16日至117
    年10月15日之高屏區會籍合約，然其尚未繳納會員費用，無
    法進入任一WORLD GYM 會館健身房使用場內之附屬設施、器
    材及相關服務。呂佳祐明知上情，竟意圖為自己不法之所有
    ，基於詐欺得利之犯意，於108 年10月18日某時許，先至址
    設高雄市○○區○○路00號5 樓「WORLD GYM 岡山店」，趁
    櫃檯人員不注意之際，進入該健身房，離場時利用不知情之
    櫃檯人員在其手背蓋上離場印，再於同日13時4 分許，前往
    址設高雄市○○區○○路000 號「WORLD GYM 楠梓店」，向
    不知情之櫃檯人員出示上開離場印，致櫃檯人員陷於錯誤，
    誤以為呂佳祐為會員身分而同意其進入健身房，呂佳祐因而
    詐得在健身房內無償使用設施之利益。
二、呂佳祐復意圖為自己不法之所有，基於竊盜之犯意，分別於
    附表所示之時間、地點，趁櫃檯人員不注意之際，尾隨不知
    情之會員進入健身房，分別以附表所示之方式，竊得如附表
    所示之財物。
三、案經WORLD GYM 、孫佳賢、林鈺淳、陳致傑、陳冠輔、謝昌
    叡、黃浚閎、黃聖修、邱子賓、林冠宇提出告訴，暨高雄市
    政府警察局（下稱市警局）鳳山分局、苓雅分局報告臺灣高
    雄地方檢察署（下稱高雄地檢署）檢察官偵查起訴。
    理  由
壹、證據能力部分：
    按被告以外之人於審判外之陳述，雖不符合刑事訴訟法第15
    9 條之1 至第159 條之4 之規定，但經當事人於審判程序同
    意作為證據，法院審酌該言詞陳述或書面陳述作成時之情況
    ，認為適當者，亦得為證據。當事人、代理人或辯護人於法
    院調查證據時，知有第159 條第1 項不得為證據之情形，而
    未於言詞辯論終結前聲明異議者，視為有前項之同意，刑事
    訴訟法第159 條第1 項及第159 條之5 分別定有明文。查本
    判決所引用具傳聞性質之言詞或書面證據，關於證據能力，
    經檢察官、被告呂佳祐於原審及本院準備程序及審判期日中
    均表示同意有證據能力（見原審109 年度易字第378 號卷〈
    下稱原審卷〉第71頁、第201 頁；本院卷第90-91 頁、第20
    8-209 頁），本院審酌此等證據資料製作時之情況，尚無違
    法不當及證明力明顯過低之瑕疵，亦認為以之作為證據應屬
    適當，故揆諸前開規定，應認前揭證據資料均例外有證據能
    力。
貳、實體部分：
一、認定犯罪事實所憑之證據及理由：
  ㈠上揭犯罪事實，業據被告坦承不諱（原審卷第63頁、第201
    頁；本院卷第86-87 頁、第209 、225 、227 頁），並據證
    人即告訴人孫佳賢、林鈺淳、陳致傑、陳冠輔、謝昌叡、黃
    浚閎、黃聖修、邱子賓、林冠宇，證人即被害人黃明欽、周
    武賢，證人即「WORLD GYM 鳳山店」員工顏柏恩、廖璿暘、
    「健身工廠環球店」員工倪向伶分別證述屬實（市警局鳳山
    分局高市警鳳分偵字第10970998900 號卷〈下稱警一卷〉第
    8-15頁、鳳山分局高市警鳳分偵字第10971035800 號卷〈下
    稱警二卷〉第9-18頁、苓雅分局高市警苓分偵字第00000000
    000 號卷〈下稱警三卷〉第5-6 頁，高雄地檢署109 年度偵
    字第7613號卷〈下稱偵一卷〉第15-19 頁、第21-23 頁，高
    雄地檢署109 年度速偵字第948 號〈下稱速偵二卷〉第23-2
    5 頁、第27-35 頁，高雄地檢署109 年度偵字第10180 號卷
    〈下稱偵五卷〉第22頁），並有經濟部商工登記公示資料查
    詢資料、被告之會員合約書、「WORLD GYM 高雄和平分公司
    」109 年3 月5 日世字第10903057108 號函暨被告之會員資
    料、「健身工廠」之會員資料、「健身工廠」會員黑名單之
    工作紀錄、108 年11月8 日、109 年1 月7 日「健身工廠環
    球店」訪客登記資料、市警局鳳山分局109 年3 月16日扣押
    筆錄、扣押物品目錄表、扣押物品收據、車輛詳細資料報表
    （車號：000-000 ）、市警局鳳山分局文山派出所109 年5
    月7 日職務報告各1 份、市警局苓雅分局刑事勘察報告、市
    警局109 年11月4 日高市警苓分偵字第10973609200 號函暨
    員警職務報告各2 份（警一卷第16-19 頁、警三卷第27頁，
    高雄地檢署108 年度他字第9203號卷〈下稱他字卷〉第13-1
    5 頁，速偵二卷第81-88 頁、第91-102頁、第115-117 頁、
    第119 、121 、123 頁，高雄地檢署109 年度偵字第7918號
    卷〈下稱偵四卷〉第21頁，原審109 年度審易字第1006號卷
    〈下稱審易卷〉第23-25 頁，原審卷第45-49 頁），以及健
    身房離場手印照片2 張、108 年10月18日現場監視器擷取畫
    面照片6 張、108 年11月8 日「健身工廠環球店」監視錄影
    畫面擷取照片51張、109 年1 月7 日「健身工廠環球店」監
    視錄影畫面擷取照片32張、109 年1 月8 日至109 年1 月12
    日於「WORLD GYM 大統和平店」之現場照片、監視錄影畫面
    擷取照片18張、109 年3 月13日至109 年3 月14日「WORLD
    GYM 文衡店」錄影畫面擷取照片9 張、109 年3 月16日「WO
    RLD GYM 鳳山店」之現場、扣案物、監視器畫面擷取照片14
    張、指認被告呂佳祐照片1 張（指認人：顏伯恩）（警一卷
    第26-33 頁，警二卷第19-23 頁，警三卷第15-23 頁，他卷
    第17-19 頁、第21-31 頁，速偵二卷第37-59 頁、第61頁、
    第63-80 頁）附卷可稽，足證被告之任意性自白與事實相符
    ，堪採為認定事實之依據。
  ㈡至公訴意旨固認被告於附表編號2 所示之時、地，係持客觀
    上足供兇器使用之不詳工具，剪斷告訴人林鈺淳、陳致傑之
    置物櫃鎖頭後竊取櫃內財物，並以市警局苓雅分局刑事勘察
    報告中記載：「鎖具鎖耳遭利器剪斷」為據（速偵二卷第94
    頁），然查，被告矢口否認有何攜帶兇器竊盜之犯行，辯稱
    ：我沒有攜帶任何工具，我是徒手破壞鎖，因為鎖有時候沒
    有鎖緊，我一拉就開了等語（原審卷第63頁）。而觀諸上開
    勘察報告所附之現場鎖頭黑白照片1 張，該鎖頭之鎖耳係呈
    現上翹微開之狀態，外觀並無明顯遭器械破壞或刮損之痕跡
    （速偵二卷第101 頁）；復經原審函詢苓雅分局有關刑事勘
    察報告記載「鎖具鎖耳遭利器剪斷」之依據，經覆以：該鎖
    耳與鎖體接合處為平整切口，於檢視照片繕打勘察報告時「
    誤植」為遭利器剪斷，現再將該鎖體照片放大檢視，「不排
    除為徒手強力扳開鎖耳或以其他簡易工具輔助扳開鎖耳」等
    語，此有市警局苓雅分局109 年11月4 日高市警苓分偵字第
    10973609200 號函暨職務報告1 份在卷足憑（原審卷第45-4
    9 頁），可見「鎖具鎖耳遭利器剪斷」為誤載，且經警方重
    新勘察後，亦無從單憑鎖體外觀照片，即能斷定鎖頭係遭足
    對人生命、身體安全構成威脅之器械破壞，此部分之勘察報
    告自難作為不利被告之認定；再衡諸被告為正值青壯年之成
    年男性，依其氣力、體格非無可能以徒手將小型鎖頭之鎖耳
    扳開，除此之外，卷內監視器畫面截圖或其他物證，亦無從
    證明被告有持何器械進入健身房，是公訴意旨認被告係以足
    供兇器之器械將鎖頭鎖耳破壞後行竊，難認有據，依卷內既
    有事證，應認被告係以徒手扳開上開鎖頭之鎖耳後行竊無訛
    。
  ㈢從而，本案事證明確，被告上開犯行均堪認定，應依法論科。
二、論罪：
  ㈠核被告事實欄一、所為，係犯刑法第339 條第2 項之詐欺得
    利罪；事實欄二、所為（詳如附表編號1 至9 所示），均係
    犯刑法第320 條第1 項之竊盜罪（共9 罪）；而被告係利用
    不知情之「WORLD GYM 岡山店」櫃檯人員在其手上蓋印，使
    「WORLD GYM 楠梓店」之櫃檯人員誤信其為健身房會員，故
    同意其利用健身房之設施，遂行上開詐欺得利犯行，為間接
    正犯；又被告如附表編號2 、7 所示之竊盜犯行，分別竊取
    告訴人林鈺淳、陳致傑置於置物櫃中之現金5,000 元、2,00
    0 元，告訴人黃聖修、邱子賓置於置物櫃中之現金1 萬元、
    5,000 元，被告均係在密切接近之時、地實施，各行為之獨
    立性極為薄弱，依一般社會健全概念，在時間差距上，難以
    強行分開，在刑法評價上，以視為數個舉動之接續施行，合
    為包括之一行為予以評價，較為合理，故均應僅論以接續犯
    之一罪；另被告所犯上開10罪，犯意各別，行為互殊，應予
    分論併罰。
  ㈡至公訴意旨雖認被告如附表編號2 、3 、7 所示之犯行，係
    以破壞置物櫃鎖頭之方式竊取財物，而鎖頭係為防免財物遭
    竊之安全設備，故被告此部分之犯行均應論以刑法第321 條
    第1 項第2 款毀壞安全設備竊取財物之加重竊盜罪等語。惟
    按，刑法第321 條第1 項第2 款所謂「其他安全設備」，係
    指具有隔絕防閑作用，並固定於土地上之建築物或工作物之
    安全設備而言（最高法院85年度台非字第313 號判決意旨參
    照）。查本案遭破壞之鎖頭固係作為隔絕防閑之用，然該等
    鎖頭均係健身房會員為防免自身財物遭竊而另外加諸在置物
    櫃上，均為可自由移動、攜離之物，此觀卷附現場及鎖具照
    片2 張即明（警三卷第15頁，速偵二卷第101 頁），揆諸上
    開說明，自非刑法第321 條第1 項第2 款所規範之其他安全
    設備，是公訴意旨難認可採，被告此部分之3 次犯行，均應
    論以刑法第320 條第1 項普通竊盜罪，惟因此部分基本社會
    事實同一，爰依法變更起訴法條。
三、沒收：
  ㈠被告竊取如附表編號1 告訴人孫佳賢之10,000元，屬犯罪所
    得，惟因被告已與孫佳賢達成和解，並已賠償10,000元（本
    院卷第123 、235 頁），故若再予宣告沒收上開未扣案之犯
    罪所得，顯有過苛之虞，爰依刑法第38條之2 第2 項規定，
    不予宣告沒收；
  ㈡被告竊取如附表編號2 告訴人林鈺淳之5,000 元、陳致傑之
    2,000 元，屬犯罪所得，惟因被告已與該2 人各以20,000元
    、14,000元達成和解，並已給付完畢（本院卷第121 、122
    、231 、235 頁），故若再予宣告沒收上開未扣案之犯罪所
    得，顯有過苛之虞，爰依刑法第38條之2 第2 項規定，不予
    宣告沒收；
  ㈢被告竊取如附表編號3 告訴人陳冠輔2,300 元，屬犯罪所得
    ，惟因被告已與告訴人陳冠輔達成和解，並已賠償6,000 元
    （原審易字卷第263-265 頁），故若再予宣告沒收上開未扣
    案之犯罪所得，顯有過苛之虞，爰依刑法第38條之2 第2 項
    規定，不予宣告沒收；
  ㈣被告竊取如附表編號4 告訴人周武賢之12,500元，屬犯罪所
    得，惟因被告已與周武賢全額達成和解，並已給付完畢（本
    院卷第124 、237 頁），故若再予宣告沒收上開未扣案之犯
    罪所得，顯有過苛之虞，爰依刑法第38條之2 第2 項規定，
    不予宣告沒收；
  ㈤被告竊取如附表編號5 、6 告訴人謝昌叡、黃浚閎之會員卡
    各一張（價值各為200 元），雖均屬被告之犯罪所得，然考
    量財產價值低微，又其中會員卡僅屬個人身分、資格之證明
    ，遭竊後亦得申請掛失補發，欠缺刑法上之重要性，且被告
    於本院又與告訴人謝昌叡、黃浚閎各以6,000-0000元和解，
    並已給付完畢（本院卷第121 、124 頁），爰均依刑法第38
    條之2 第3 項規定不予宣告沒收；
  ㈥被告竊取如附表編號7 之告訴人黃聖修、邱子賓各10,000元
    及5,000 元，屬犯罪所得，惟因被告已與告訴人黃聖修達成
    和解，並已賠償15,000元（本院卷第124 、233 頁），故若
    再予宣告沒收上開未扣案之犯罪所得，顯有過苛之虞，爰依
    刑法第38條之2 第2 項規定，不予宣告沒收；惟就告訴人邱
    子賓部分因未於調解期日到庭而未達成和解，該部分之犯罪
    所得5,000 元，依刑法第38條之1 第1 項前段及第3 項規定
    ，應予沒收，並諭知於全部或一部不能沒收時，追徵之。
  ㈦被告竊取如附表編號8 之告訴人林冠宇之12,000元，屬犯罪
    所得，惟因告訴人林冠宇未於調解期日到庭而未達成和解，
    該部分之犯罪所得12,000元，依刑法第38條之1 第1 項前段
    及第3 項規定，應予沒收，並諭知於全部或一部不能沒收時
    ，追徵之。
  ㈧被告竊取如附表編號9 告訴人黃明欽之皮夾1 個、日幣1,00
    0 元，均經扣案並發還予被害人黃明欽，此有贓物認領保管
    單1 紙、現場照片2 紙在卷可憑（警一卷第20頁、第29頁至
    第31頁），被告更於本院又與告訴人黃明欽以3,600 元和解
    ，並已給付完畢（本院卷第124 、233 頁），爰依刑法第38
    條之1 第5 項規定不予宣告沒收。
  ㈨被告就事實欄一、所詐得之應付使用健身房利益46元（計算
    式：月費1,388 元÷30日≒46.26 元），雖均屬被告之犯罪
    所得，然考量財產價值低微，爰均依刑法第38條之2 第3 項
    規定不予宣告沒收。
  ㈩上開多數沒收之物，依刑法第40條之2 第1 項之規定併執行
    之。
參、上訴論斷
一、上訴駁回部分：
    原審就被告所犯事實欄一及事實欄二、編號3 、8 部分，認
    罪證明確，因而適用刑法第339 條第2 項、第320 條第1 項
    、第41條第1 項前段、第38條之1 第1 項前段、第3 項，刑
    法施行法第1 條之1 第1 項，並審酌被告正值青壯年，非無
    謀生能力，竟不思以正當方法獲取財物，以上開方式向「WO
    RLD GYM 」詐得使用健身房設施之不法利益，又在健身房竊
    取他人置物櫃內之財物，造成多被害人財產權之侵害，及被
    告犯後坦承犯行、無前科，已與告訴人陳冠輔和解，獲得告
    訴人陳冠輔之原諒，兼衡被告之學經歷、家庭經濟狀況，分
    別量處拘役15日、30日及有期徒刑3 月，並均諭知易科罰金
    之折算標準。及其沒收。本院經核就上開部分原審已敘述其
    認定被告此部分犯罪事實所憑之證據、理由，且原審之量刑
    已審酌前開等情及刑法第57條所列各款一切情狀，為其量刑
    責任之基礎，其認事用法皆無違誤，量刑亦稱妥適，並無任
    何偏重不當或違法之處。被告上訴意旨指摘原判決此部分量
    刑過重，其上訴為無理由，應予駁回。
二、撤銷部分：
    原判決關於被告所犯事實欄二、編號1 、2 、4-7 、9 竊盜
    罪部分，認罪證明確，予以論罪科刑，固非無見；惟查：被
    告於本院已與被害人即告訴人等和解，並依約賠償完畢，且
    就沒收部分亦應有所不同，原審未及審酌，依法自有未合。
    被告上訴意旨指摘原判決上開部分量刑過重，非無理由，自
    應由本院就原判決關於上開部分暨其定執行刑部分均撤銷改
    判。審酌被告身心健全，正值壯年，有謀生能力，竟不思以
    正當方法獲取財物，至健身房內竊取他人置物櫃內之財物，
    造成多數被害人財產權之侵害，所為應予非難；惟念被告已
    坦承犯罪、尚無前科，且於本院已與被害人即告訴人等和解
    ，獲得告訴人等原諒，此有調解筆錄2 份在卷可稽，另審酌
    其於本院所陳之學經歷、家庭及收入情形（本院卷第228 頁
    ）等一切情狀，分別量處如附表編號1 、2 、4-7 、9 所示
    之刑，並均諭知易科罰金之折算標準。
三、經審酌被告所犯各罪之罪質、犯罪時間間隔、總體法益侵害
    性，就上開上訴駁回及撤銷部分，分別就有期徒刑部分、拘
    役刑部分，定如主文所示應執行之刑，並均諭知易科罰金之
    折算標準。
據上論結，應依刑事訴訟法第368 條、第369 條第1 項前段、第
364 條、第299 條第1 項前段、第300條，判決如主文。
本案經檢察官黃嬿如提起公訴，檢察官許怡萍到庭執行職務。
中    華    民    國   110    年    11    月    30    日
                  刑事第一庭    審判長法  官  蔡國卿
                                      法  官  林家聖
                                      法  官  惠光霞
以上正本證明與原本無異。
不得上訴。
中    華    民    國   110    年    11    月    30    日
                                      書記官  黃月瞳
附錄本判決論罪科刑法條：
刑法第320 條
意圖為自己或第三人不法之所有，而竊取他人之動產者，為竊盜
罪，處5 年以下有期徒刑、拘役或50萬元以下罰金。
意圖為自己或第三人不法之利益，而竊佔他人之不動產者，依前
項之規定處斷。
前二項之未遂犯罰之。
　
刑法第339條
意圖為自己或第三人不法之所有，以詐術使人將本人或第三人之
物交付者，處5 年以下有期徒刑、拘役或科或併科50萬元以下罰
金。
以前項方法得財產上不法之利益或使第三人得之者，亦同。
前二項之未遂犯罰之。
　
附表：
┌──┬──────────────────┬─────────────┐
│編號│           犯罪事實（民國）         │      宣告刑及沒收        │
├──┼──────────────────┼─────────────┤
│    │於108 年11月8 日16時36分許至46分許，│●原審判決主文：          │
│    │在址設高雄市○○區○○○路000 號「健│呂佳祐犯竊盜罪，處有期徒刑│
│ 1  │身工廠環球店」之男更衣室，以徒手竊取│貳月，如易科罰金，以新臺幣│
│    │孫佳賢放置在置物櫃內之鎖頭1 個、現金│壹仟元折算壹日。未扣案之犯│
│    │新臺幣（下同）1 萬元。              │罪所得新臺幣壹萬元沒收，於│
│    │                                    │全部或一部不能沒收或不宜執│
│    │                                    │行沒收時，追徵其價額。    │
│    │                                    │●本院判決主文：          │
│    │                                    │原判決撤銷。              │
│    │                                    │呂佳祐犯竊盜罪，處拘役肆拾│
│    │                                    │日，如易科罰金，以新臺幣壹│
│    │                                    │仟元折算壹日。            │
│    │                                    │                          │
├──┼──────────────────┼─────────────┤
│    │於109 年1 月7 日20時58分許至21時21分│●原審判決主文：          │
│    │許，在址設高雄市○○區○○○路000 號│呂佳祐犯竊盜罪，處拘役伍拾│
│ 2  │「健身工廠環球店」之男更衣室，接續以│日，如易科罰金，以新臺幣壹│
│    │徒手破壞置物櫃之鎖頭（毀損部分未據告│仟元折算壹日。未扣案之犯罪│
│    │訴），竊取林鈺淳、陳致傑放置在各自置│所得新臺幣柒仟元沒收，於全│
│    │物櫃內之現金5,000 元、2,000 元。    │部或一部不能沒收或不宜執行│
│    │                                    │沒收時，追徵其價額。      │
│    │                                    │●本院判決主文：          │
│    │                                    │原判決撤銷。              │
│    │                                    │呂佳祐犯竊盜罪，處拘役參拾│
│    │                                    │日，如易科罰金，以新臺幣壹│
│    │                                    │仟元折算壹日。            │
│    │                                    │                          │
├──┼──────────────────┼─────────────┤
│    │於109 年1 月8 日20時許至29分許，在址│●原審判決主文：          │
│    │設高雄市○○區○○○路000 號10樓「WO│呂佳祐犯竊盜罪，處拘役參拾│
│ 3  │RLD GYM 大統和平店」之男更衣室，以徒│日，如易科罰金，以新臺幣壹│
│    │手破壞置物櫃之鎖頭（毀損部分未據告訴│仟元折算壹日。            │
│    │），竊取陳冠輔放置在置物櫃內之現金2,│●本院判決主文：          │
│    │300 元。                            │上訴駁回。                │
├──┼──────────────────┼─────────────┤
│    │於109 年1 月12日18時45分許至52分許，│●原審判決主文：          │
│    │在址設高雄市○○區○○○路000 號10樓│呂佳祐犯竊盜罪，處有期徒刑│
│ 4  │「WORLD GYM 大統和平店」之男更衣室，│參月，如易科罰金，以新臺幣│
│    │以徒手竊取周武賢放置在置物櫃內之現金│壹仟元折算壹日。未扣案之犯│
│    │1 萬2,500 元。                      │罪所得新臺幣壹萬貳仟伍佰元│
│    │                                    │沒收，於全部或一部不能沒收│
│    │                                    │或不宜執行沒收時，追徵其價│
│    │                                    │額。                      │
│    │                                    │●本院判決主文：          │
│    │                                    │原判決撤銷。              │
│    │                                    │呂佳祐犯竊盜罪，處有期徒刑│
│    │                                    │貳月，如易科罰金，以新臺幣│
│    │                                    │壹仟元折算壹日。          │
├──┼──────────────────┼─────────────┤
│    │於109 年3 月9 日前某日之某時許，在址│●原審判決主文：          │
│    │設高雄市○○區○○路000 號「WORLD GY│呂佳祐犯竊盜罪，處拘役拾日│
│ 5  │M 鳳山店」5 樓之男更衣室，以徒手竊取│，如易科罰金，以新臺幣壹仟│
│    │謝昌叡放置在置物櫃內之會員卡1 張（價│元折算壹日。              │
│    │值200 元）。                        │●本院判決主文：          │
│    │                                    │原判決撤銷。              │
│    │                                    │呂佳祐犯竊盜罪，處拘役伍日│
│    │                                    │，如易科罰金，以新臺幣壹仟│
│    │                                    │元折算壹日。              │
├──┼──────────────────┼─────────────┤
│    │於109 年3 月12日某時許，在址設高雄市000000000          0
0    000區○○路000 號「WORLD GYM 鳳山店│呂佳祐犯竊盜罪，處拘役拾日│
│ 6  │」5 樓之男更衣室，以徒手竊取黃浚閎放│，如易科罰金，以新臺幣壹仟│
│    │置在置物櫃內之會員卡1 張（價值200 元│元折算壹日。              │
│    │）。                                │●本院判決主文：          │
│    │                                    │原判決撤銷。              │
│    │                                    │呂佳祐犯竊盜罪，處拘役伍日│
│    │                                    │，如易科罰金，以新臺幣壹仟│
│    │                                    │元折算壹日。              │
├──┼──────────────────┼─────────────┤
│    │於109 年3 月13日15時38分至18時34分許│●原審判決主文：          │
│    │，在址設高雄市○○區○○路000 號「  │呂佳祐犯竊盜罪，處有期徒刑│
│ 7  │WORLD GYM 文衡店」之男更衣室，接續以│參月，如易科罰金，以新臺幣│
│    │徒手破壞置物櫃之鎖頭（毀損部分未據告│壹仟元折算壹日。未扣案之犯│
│    │訴），竊取黃聖修、邱子賓放置在各自置│罪所得新臺幣壹萬伍仟元沒收│
│    │物櫃內之現金1 萬元、5,000 元。      │，於全部或一部不能沒收或不│
│    │                                    │宜執行沒收時，追徵其價額。│
│    │                                    │●本院判決主文：          │
│    │                                    │原判決撤銷。              │
│    │                                    │呂佳祐犯竊盜罪，處有期徒刑│
│    │                                    │貳月，如易科罰金，以新臺幣│
│    │                                    │壹仟元折算壹日。未扣案之犯│
│    │                                    │罪所得新臺幣伍仟元沒收，於│
│    │                                    │全部或一部不能沒收時，追徵│
│    │                                    │之。                      │
├──┼──────────────────┼─────────────┤
│    │於109 年3 月14日14時17分至15時6 分許│●原審判決主文：          │
│    │，在址設高雄市○○區○○路000 號「  │呂佳祐犯竊盜罪，處有期徒刑│
│ 8  │WORLD GYM 文衡店」之男更衣室，以徒手│參月，如易科罰金，以新臺幣│
│    │竊取林冠宇放置在置物櫃內之現金1 萬  │壹仟元折算壹日。未扣案之犯│
│    │2,000 元。                          │罪所得新臺幣壹萬貳仟元沒收│
│    │                                    │，於全部或一部不能沒收或不│
│    │                                    │宜執行沒收時，追徵其價額。│
│    │                                    │●本院判決主文：          │
│    │                                    │上訴駁回。                │
├──┼──────────────────┼─────────────┤
│    │於109 年3 月16日19時45分至20時之某時│●原審判決主文：          │
│    │許，在址設高雄市○○區○○路000 號「│呂佳祐犯竊盜罪，處拘役貳拾│
│ 9  │WORLD GYM 鳳山店」5 樓之男更衣室，以│日，如易科罰金，以新臺幣壹│
│    │徒手竊取黃明欽放置在置物櫃內之皮夾1 │仟元折算壹日。            │
│    │個、日幣1,000 元（均已發還）。      │●本院判決主文：          │
│    │                                    │原判決撤銷。              │
│    │                                    │呂佳祐犯竊盜罪，處拘役拾日│
│    │                                    │，如易科罰金，以新臺幣壹仟│
│    │                                    │元折算壹日。              │
└──┴──────────────────┴─────────────┘